【裁判字號】    98,易,4108
【裁判日期】    990118
【裁判案由】    家庭暴力防治法之傷害
【裁判全文】
臺灣臺中地方法院刑事判決              98年度易字第4108號
公  訴  人  臺灣臺中地方法院檢察署檢察官
被      告  乙○○
上列被告因家庭暴力防治法之傷害等案件，經檢察官提起公訴（
98年度偵字第27226號），被告於準備程序中就被訴事實為有罪
之陳述，經告以簡式審判之旨，並聽取意見後，本院合議庭裁定
由受命法官獨任進行簡式審判程序，判決如下：
    主    文
乙○○犯違反保護令罪，處拘役拾日，如易科罰金，以新臺幣
壹仟元折算壹日；又犯違反保護令罪，處拘役拾日，如易科罰
金，以新臺幣壹仟元折算壹日。應執行拘役伍拾日，如易科罰金
，以新臺幣壹仟元折算壹日。緩刑貳年，於緩刑期內付保護管束
。
    犯罪事實
一、乙○○與甲○○為夫妻，2人間具有家庭暴力防治法第3條第
    1款所稱之家庭成員關係。乙○○前於民國98年3月間，因對
    甲○○實施暴力行為，經甲○○向本院聲請核發保護令，並
    由本院於98年5月25日，以98年度家護字第475號民事通常保
    護令裁定，命乙○○不得對甲○○實施身體或精神上不法侵
    害及騷擾之行為，該通常保護令之有效期間為1年，該通常
    保護令並於98年6月1日送達予乙○○本人。詎乙○○明知前
    揭裁定內容，竟仍基於違反保護令之犯意，於保護令有效期
    間內之98年11月13日晚間11時許，因不滿甲○○在KTV上班
    ，遂前往甲○○工作之臺中縣豐原市○○○街29號之宏響KT
    V內，先以手推甲○○，又持桌上之玻璃狀物品朝甲○○丟
    擲，並以其所穿著之鞋子猛力拍打甲○○。旋而乙○○與甲
    ○○返回其等位在臺中縣豐原市○村路126號之住處，乙○
    ○接續前揭違反保護令之犯意，再持木棍欲毆打甲○○，幸
    因甲○○將木棍拉住，始未遭傷害，然乙○○並未善罷干休
    ，復徒手拉扯甲○○之頭髮，繼而將甲○○猛力摔在地上，
    上開行為，造成甲○○受有雙膝及左足擦挫傷之身體傷害（
    乙○○傷害部分，經甲○○撤回告訴，於後述），乙○○即
    以此方式對甲○○實施身體上及精神上之不法侵害，而違反
    前揭民事通常保護令之裁定。嗣於翌（14）日晚間9時許，
    甲○○將前晚遭乙○○傷害之情形告知女兒，此舉導致乙○
    ○心生不悅，竟另基於違反保護令之犯意，持木棍欲毆打甲
    ○○，其女兒見狀，適時上前攔阻，始未造成傷害，惟乙○
    ○已對甲○○實施精神上之不法侵害行為。嗣因甲○○報警
    處理，始循線查悉上情。
二、案經甲○○訴由臺中縣警察局豐原分局報告臺灣臺中地方法
    院檢察署檢察官偵查起訴。
    理    由
一、訊據被告乙○○對於上揭犯罪事實均坦承不諱，核與告訴人
    甲○○於警詢及偵訊中之指述情節相符，並有行政院衛生署
    豐原醫院受理家庭暴力事件驗傷診斷書、本院98年度家護字
    第475號民事通常保護令、臺中縣警察局豐原分局保護令執
    行紀錄表、本院98年度家護字第475號民事聲請事件卷宗（
    影印）在卷明確，核被告之自白與事實相符，本案事證明確
    ，被告犯行應堪認定。
二、按家庭暴力防治法所稱家庭暴力者，指家庭成員間實施身體
    或精神上不法侵害之行為。家庭暴力防治法第2條第1款定有
    明文。核被告前揭2次所為，均係違反家庭暴力防治法第14
    條第1項第1款禁止實施家庭暴力行為之通常保護令規定，均
    應依家庭暴力防治法第61條第1款之違反通常保護令罪論處
    。另告訴人於本院準備程序時，就被告涉犯傷害罪部分撤回
    告訴，有撤回告訴聲請狀1份在卷足憑，惟此部分與前揭被
    告於98年11月13日晚間所為之違反保護令犯行間，有想像競
    合之裁判上一罪之關係，爰不另為不受理之諭知，併此說明
    。被告所犯2次違反保護令罪，犯意各別，應予分論併罰。
    爰審酌被告犯後坦承所為，態度良好，尚有悔意，且已獲得
    告訴人之諒解，告訴人於本院準備程序時，撤回對被告之傷
    害告訴，並於本院審理中請求對被告從輕量刑等一切情狀，
    分別量處如主文所示之刑及諭知易科罰金之折算標準，並定
    其應執行之刑及諭知易科罰金之折算標準。又被告前未曾因
    故意犯罪受有期徒刑以上刑之宣告，此有臺灣高等法院被告
    前案紀錄表在卷可證，其經此次偵審程序與科處刑罰之教訓
    後，當能知所警惕，信無再犯之虞，本院因認所宣告之刑，
    以暫不執行為適當，乃併予宣告緩刑2年，並依家庭暴力防
    治法第38條第1項之規定，宣告在緩刑期內付保護管束，以
    啟自新。
據上論斷，應依刑事訴訟法第273條之1第1項、第299條第1項前
段，家庭暴力防治法第61條第1款、第38條第1項，刑法第11條、
第41條第1項前段、第51條第6款、第74條第1項第1款，判決如主
文。
中    華    民    國    99    年    1     月    18    日
                  刑事第三庭    法  官  李慧瑜
以上正本證明與原本無異。
如不服本判決應於收受判決後10日內向本院提出上訴書狀，並應
敘述具體理由；其未敘述上訴理由者，應於上訴期間屆滿後20日
內向本院補提理由書（均須按他造當事人之人數附繕本）「切勿
逕送上級法院」。
                                書記官  陳青瑜
中    華    民    國    99    年    1    月     18    日
附錄論罪科刑法條
家庭暴力防治法第61條第1款：
違反法院依第14條第1項、第16條第3項所為之下列裁定者，為本
法所稱違反保護令罪，處三年以下有期徒刑、拘役或科或併科新
臺幣十萬元以下罰金：
一、禁止實施家庭暴力。

司法院資訊處製作；財團法人民間司法改革基金會備份。
